【裁判字號】    89,易,150
【裁判日期】    890406
【裁判案由】    竊盜
【裁判全文】
臺灣花蓮地方法院刑事判決                          八十九年度易字第一五號
    公  訴  人  臺灣花蓮地方法院檢察署檢察官
    被      告  甲○○
右列被告因竊盜案件，經檢察官提起公訴（八十九年度偵字第四三二號），本院判決
如左：
    主  文
甲○○連續竊盜，處有期徒刑肆月。
    事  實
一、甲○○基於意圖為自己不法所有之概括犯意，於民國八十七年間某日起至八十九
    年元月某日止，連續在花蓮縣鳳林鎮兆豐公司，先後四次徒手將該公司所有之楓
    香樹等盆栽搬上其所駕駛之小貨車而竊取之，得手後並將上開盆栽攜回其位於花
    蓮縣壽豐鄉○○村○○街六十巷十六號住處養植，嗣於八十九年元月二十九日晚
    上九時十五分許，在上址為警查獲，並起出遭竊之盆栽十二盆（詳如附表）。
二、案經花蓮縣警察局鳳林分局報請臺灣花蓮地方法院檢察署檢察官偵查起訴。
    理  由
一、訊據被告甲○○於警訊及本院審理時，對其曾於八十七年間，在一個月之內，先
    後三次竊取兆豐公司所有盆栽之情節供承不諱，惟矢口否認有於八十九年一月間
    再行竊取該公司之盆栽，辯稱：上開盆栽均係伊於八十七年間所竊取云云，惟查
    右開失竊情節，業據證人即兆豐公司園藝課課長乙○○於警訊中指證翔實，況該
    公司於八十九年一月間所失竊之圓月榕盆栽乙盆，亦已在被告家中尋獲，更參以
    被告苟未於八十九年一月間，再次前往兆豐公司行竊，則其早在八十七年間之行
    竊事實，斷不致因事跡敗露而被發現，可見被告行竊之次數非僅三次，加上八十
    九年一月間某日行竊圓月榕盆栽乙次，應有四次之多。此外，復有贓物認領保管
    收據乙紙、查贓現場照片十七幀及現場圖二紙在卷可資佐證，所辯應屬避重就輕
    之詞，尚不足採。本件事證已明，被告犯行洵堪認定，應予依法論科。
二、核被告所為，係犯刑法第三百二十條第一項之竊盜罪。其先後四次竊盜犯行，時
    間緊接，犯罪構成要件相同，顯係基於概括犯意反覆為之，為連續犯，應依刑法
    第五十六條規定論以一罪，並加重其刑。爰審酌被告已有殺人未遂等之前科紀錄
    ，素行並非良善，及其智識程度、犯罪之手段、目的、動機，被害人所受之損失
    ，並斟酌被告犯罪後已坦承大部分犯行，尚知錯誤等一切情狀，量處如主文所示
    之刑，以示懲儆。
據上論結，應依刑事訴訟法第二百九十九條第一項前段，刑法第三百二十條第一項、
第五十六條，罰金罰鍰提高標準條例第一條前段，判決如主文。
本案經檢察官林英正到庭執行職務
中      華      民      國    八  十  九    年    四    月      六      日
                              臺灣花蓮地方法院刑事庭
                                  法  官  張  健  河
右正本證明與原本無異。
如對本判決不服，應於送達後十日內，向本院提出上訴狀。（應抄附繕本）告訴人或
被害人如對於本判決不服者，應具備理由請求檢察官上訴，其上訴期間之計算係以檢
察官收受判決正本之日期為準。
                                  法院書記官
中      華      民      國    八  十  九    年    四    月      八      日
附錄本判決論罪科刑之法律條文：
刑法第三百二十條第一項
意圖為自己或第三人不法之所有，而竊取他人之動產者，為竊盜罪，處五年以下有期
徒刑、拘役或五百元以下罰金。


司法院資訊處製作；財團法人民間司法改革基金會備份。
